【裁判字號】    89,訴,624
【裁判日期】    891013
【裁判案由】    違反槍砲彈藥刀械管制條例
【裁判全文】
台灣基隆地方法院刑事判決                          八十九年度訴字第六二四號
    公  訴  人  台灣基隆地方法院檢察署檢察官
    被      告  乙○○
    指定辯護人  本院公設辯護人甲○○
右列被告因違反槍砲彈藥刀械管制條例案件，經檢察官提起公訴（台灣板橋地方法院
檢察署八十九年度偵字第四四○○號），並經台灣板橋地方法院判決管轄錯誤，移送
本院，本院判決如左：
    主  文
乙○○未經許可，持有手槍，累犯，處有期徒刑參年，併科罰金新台幣壹拾萬元，罰
金如易服勞役以新台幣玖佰元即銀元參佰元折算壹日。
扣案之○．三八口徑制式九○半自動手槍壹支（管制編號0000000000）沒
收。
    事  實
一、乙○○前曾於民國七十九年二月間，因違反槍砲彈藥刀械管制條例案件，經台灣
    台北地方法院判處有期徒刑一年四月，並於同年九月間經台灣高等法院駁回上訴
    確定，嗣經依中華民國八十年罪犯減刑條例減為有期徒刑八月，於八十一年七月
    一日執行完畢。其於七十七年間某日，向綽號「猴定」之不詳姓名男子以新台幣
    （下同）二十萬元之代價購入○．三八口徑之制式九○半自動手槍一支及九釐米
    口徑子彈三顆後，將之藏放於台北縣汐止鎮○○街○段底鐵道旁之電線桿下水泥
    凹槽隱蔽處，而未經許可繼續持有之。嗣其於上開持有手槍及子彈犯罪未經發覺
    前，即在八十八年十月八日因另案經內政部警政署刑事警察局警員偵訊時，自動
    供出其另藏有上開制式手槍，並於下午十四時許，帶同警員前往藏放處起出上開
    制式手槍一把（管制編號0000000000）及子彈三顆（均於鑑定時經試
    射擊發使用），而查獲上情。
二、案經刑事警察局移送台灣基隆地方法院檢察署檢察官呈請台灣高等法院檢察署檢
    察長核轉台灣板橋地方法院檢察署檢察官偵查起訴後，經台灣板橋地方法院判決
    管轄錯誤，並移送本院審理。
    理  由
一、訊據被告乙○○矢口否認右揭犯行，辯稱上開手槍及子彈係綽號「猴定」者所有
    ，僅「猴定」之前曾告知被告藏放槍彈於上開地點，並稱如被告須要可自行前往
    取用，其乃知藏放之地點而帶同警察前往起出槍彈，但上開槍彈並非其向「猴定
    」所買者等語。
二、惟查右揭犯行，迭據被告於警訊、偵查及本院八十八年度訴字第五○五號違反槍
    砲彈藥刀械管制條例案件審理中供認甚明，並有上開手槍及子彈扣案可稽，而上
    開槍彈經送內政部警政署刑事警察局鑑定結果，認該制式九○手槍實係美國ＣＯ
    ＬＴ廠製口徑○．三八吋制式半自動手槍，滑套上標有"COLT'S MKIV/SERIES'70
     GOVERNMENT MODEL.38 SUPER AUTO CALIBER"字樣，槍管內具陸條左旋來復線，
    槍號處以打印細紋方式破壞，經重現結果發現潛存文字研判為"132XXX"("X"係因
    以細紋干擾致無法辨明），其機械性能良好，認具殺傷力。另子彈三顆，均係口
    徑九MM制式手槍子彈 (一顆彈底標記為"Geco 9mm Luger"、二顆彈底標記為"G.F
    .L. 9mm LUGER"），經裝填於上述槍枝試射結果可擊發，均認具殺傷力，有該局
    八十八年十月十九日刑鑑字第一○四九五七號鑑驗通知書在卷可稽，事證甚明。
    而被告嗣雖於本院翻異前供，惟槍彈如非其所購買並藏放者，以制式手槍及子彈
    並非尋常物品，豈可能隨意任由被告自行取用？且他人藏放近十年後，其如何得
    以確認多年後他人仍藏放於同址而未動用？是被告事後改口所辯亦與常情不符，
    難以採信。且被告自承其上開槍彈與其前案違反槍砲彈藥刀械管制條例案件所持
    有之槍彈均無關連，係因其他原因而持有，顯然均係偶然另行起意而持有，與其
    前此所犯案件並無任何裁判上一罪關係，非前案判決效力所及，是其犯罪之事證
    明確，犯行可堪認定。
三、核被告乙○○所為，係犯槍砲彈藥刀械管制條例第七條第四項之未經許可，持有
    手槍罪及同條例第十二條第四項之未經許可持有子彈罪，而其持有上開槍彈為犯
    罪行為之繼續進行，故持有行為雖始自槍砲彈藥刀械管制條例於八十六年十一月
    二十六日修正生效之前，惟其行為繼續至該條例修正生效後，應逕依修正後前揭
    規定處罰，無刑法第二條第一項但書規定之適用。又被告一持有行為同時持有手
    槍及子彈，係一行為觸犯二罪名之想像競合犯，應依刑法第五十五條規定從一重
    之持有手槍罪處斷。且被告前有事實欄所列前案經判處有期徒刑確定及執行完畢
    情形，有台灣基隆地方法院檢察署刑案資料查註紀錄表在卷可按，而其持有槍彈
    雖始於前案有期徒刑判決確定前，惟其持有行為繼續至前案有期徒刑執行完畢後
    五年以內，縱然經查獲時已逾前案執行完畢五年，惟其既於前案執行完畢後五年
    之內確有繼續持有之犯行，並係觸犯有期徒刑以上之罪名，仍應依累犯規定加重
    其刑。惟依內政部警政署刑事警察局八十八年十月八日之偵訊筆錄（附於本院八
    十八年度訴字第五○五號案卷內）所示，被告係於警方就其另涉其他違反槍砲彈
    藥刀械管制條例案件受偵訊時，自動向警方供述其另藏有上開手槍，並帶警方前
    往起槍，顯已自首其犯罪事實，並報繳其槍彈，符合同條例第十八條第一項前段
    自首之要件，應依法減輕其刑，並先加後減。審酌被告素行不佳，且擁槍自重，
    危害社會非微，且犯後供詞反覆，態度欠佳及其他犯罪相關之一切情狀，量處如
    主文所示之刑，以示儆懲。且依司法院大法官會議釋字第四七一號解釋意旨，槍
    砲彈藥刀械管制條例第十九條第一項規定：「犯第七條、第八條、第十條、第十
    一條、第十二條第一項至第三項、第十三條第一項至第三項之罪，經判處有期徒
    刑者，應於刑之執行完畢或赦免後，令入勞動場所，強制工作，其期間為三年。
    」未區分行為人有無預防矯治其社會危險性之必要，一律宣付強制工作三年，限
    制其中不具社會危險性之受處分人之身體、自由部分，其所採措施與所欲達成預
    防矯治之目的及所需程度，固不合憲法第二十三條所定之比例原則，應自該解釋
公布之日起不予適用，並謂犯該條例第十九條第一項所列舉之罪，依個案情節符
    合比例原則部分，仍應依該條例宣告保安處分，而於不符合比例原則之部分，除
    另符合刑法第九十條第一項規定要件而得依刑法上開規定宣告保安處分外，自得
    不為保安處分之宣告。而本件被告雖持有上開槍彈，惟藏放多年並未持以使用，
    且本件係自動供出槍彈來源，始經查獲，足見日後再度觸犯之危險性較低，如施
    以保安處分，其所採措施與所欲達成預防矯治之目的，尚難認與比例原則相符，
    則依司法院大法官會議上開解釋意旨，不予宣告強制工作，併此敘明。
四、扣案之制式○．三八吋口徑之九○手槍一支為違禁物，應依刑法第三十八條第一
    項第一款宣告沒收。至另扣案之制式九釐米子彈三顆，均於內政部警政署刑事警
    察局鑑定時經試射使用，業經上開鑑驗通知書敘明，既經試射擊發，其所餘彈殼
    已非子彈，並非違禁物，應毋庸再予宣告沒收，併予敘明。
五、據上論斷，應依刑事訴訟法第二百九十九條第一項前段、槍砲彈藥刀械管制條例
    第七條第四款、第十二條第四項、第十八條第一項前段、刑法第十一條前段、第
    五十五條、第四十七條、第六十二條前段、第三十八條第一項第一款、罰金罰鍰
    提高標準條例第二條、現行法規所定貨幣單位折算新台幣條例第二條，判決如主
    文。
本案經檢察官周啟勇到庭執行職務
中    華    民    國      八十九      年      十      月        十三    日
                                      臺灣基隆地方法院刑事第二庭
                                          法  官  黃  麟  倫
右正本證明與原本無異。
對於本件判決如有不服，應於收受送達後十日內，向本院提出上訴書狀，上訴於臺灣
高等法院，並按他造當事人之人數附具繕本。
                                          書記官  李  建  霆
中    華    民    國      八十九      年      十      月        十六    日
論罪科刑所引法條：
槍砲彈藥刀械管制條例第七條第四項：
未經許可，持有、寄藏或意圖販賣而陳列第一項所列槍砲、彈藥者，處五年以上有期
徒刑，併科新臺幣一千萬元以下罰金。
第十二條第四項：
未經許可，持有、寄藏或意圖販賣而陳列子彈者，處五年以下有期徒刑，併科新臺幣
三百萬元以下罰金。


司法院資訊處製作；財團法人民間司法改革基金會備份。
